臺灣高等法院臺南分院刑事判決　　　　 96年度上訴字第225號
上　訴　人　臺灣嘉義地方法院檢察署檢察官
上　訴　人
即　被　告　甲○○
指定辯護人　本院公設辯護人乙○○
上列上訴人因被告違反槍砲彈藥刀械管制條例案件，不服臺灣嘉
義地方法院95年度訴字第670號中華民國95年12月29日第一審判
決（起訴案號：臺灣嘉義地方法院檢察署95年度偵字第5392號）
，提起上訴，本院判決如下：
    主  文
上訴駁回。
    事  實
一、甲○○前因違反肅清煙毒條例案件，經法院判處有期徒刑三
    年三月確定，於民國九十一年一月十日縮刑期滿執行完畢，
    竟仍不知悔改，明知槍砲彈藥刀械管制條例所列之槍砲、彈
    藥為管制物品，非經主管機關許可，不得持有、寄藏，竟仍
    於九十五年五月底，在嘉義縣中埔鄉和美村其居家附近，接
    受賴藝林（已死亡）委託，收受具殺傷力之土造滾輪霰彈長
    槍一支（槍枝管制編號0000000000）、供上述槍枝用具殺傷
    力之12 GAUGE制式霰彈九顆，而代為寄藏，並藏置於其位於
    嘉義縣中埔鄉○○村○○路○段六六二巷十五弄一一六號居
    處頂樓水塔處。嗣於九十五年七月二十五日晚上十時四十分
    許，將上開槍彈放置於車牌號碼7888─XA號自用小客車上，
    並將該車輛停放在嘉義市○區○○路二段一八一號「湯姆熊
    遊樂場」之停車場，經同意搜索後為警查獲，並扣得上開具
    殺傷力之土造滾輪霰彈長槍一把及供上述枝槍用具殺傷力之
    12GAUGE制式霰彈九顆（其中一顆鑑定試射用罄）。
二、案經嘉義市警察局第一分局報告臺灣嘉義地方法院檢察署檢
    察官偵查起訴。
    理  由
一、訊據上訴人即被告對如何於前揭時、地，收受寄藏上開槍彈
    等情事，迭於警詢、偵查、原審及本院審理時坦承不諱，並
    有搜索票（自願搜索同意書）、搜索扣押筆錄、扣押物品目
    錄表、扣押書、扣押物品收據、查獲照片十一幀、嘉義市警
    察局槍枝初步檢視報告表、全戶戶籍資料查詢結果附卷可憑
    ，另有改造霰彈槍一支、制式子彈九顆扣案可證。而上開扣
    案之土造滾輪霰彈長槍、制式霰彈，經送請內政部警政署刑
    事警察局以性能檢驗法、制式子彈試射法鑑驗結果，認定：
    （一）送鑑土造滾輪霰彈長槍一支（槍枝管制編號0000
    000000號），認係土造金屬土造滾輪霰彈槍，機械性
    能良好，可擊發12GAUGE制式霰彈，認具殺傷力；（二）送
    鑑制式霰彈九顆，試射一顆，認均係12GAUGE制式霰彈，認
    具殺傷力；此有該局九十五年九月二十八日刑鑑字第
    0950115954號槍彈鑑定書一紙在卷足憑（見偵卷第74、75
    頁）。綜上，被告自白確與事實相符，要屬無疑；本案事證
    明確，被告犯行，應堪認定。至被告聲請傳訊證人賴藝林之
    兄，以證明被告於九十五年七月初起二十餘日，因替賴藝林
    守靈而無暇丟棄寄藏槍彈云云，惟查：被告係於95年7月25
    日下午22時40分在嘉義市○區○○路二段一八一號「湯姆熊
    遊樂場」停車場之公共場所被查獲，且槍枝置於乘客座腳踏
    處，有照片在警卷十五頁可稽，位置明顯，且可隨時取用，
    並非備丟棄之物，且縱被告欲丟棄僅係其內心意思，其存
    在於外表之行為仍係寄藏槍枝，所辯並非可採，本件事證己
    明，自無再傳訊證人證明其前揭待證事實必要，併予敘明。
二、按未經許可持有寄藏槍砲、彈藥等罪，其寄藏之繼續，為行
    為之繼續，並非狀態之繼續，故一經寄藏，其犯罪即告成立
    ，但其完結須繼續至寄藏行為終了時為止，倘繼續犯之部分
    行為，部分已在新法公布施行並生效之後，即非屬於行為後
    法律有變更，自無刑法第二條第一項之適用（最高法院八十
    八年第八次刑事庭會議紀錄參照）。本件被告自九十五年五
    月底起至同年七月二十五日查獲扣案槍、彈為止，未經許可
    ，寄藏可發射子彈具有殺傷力之土造滾輪霰彈長槍、制式霰
    彈，其寄藏持有之繼續行為，既完成或終了在九十五年七月
    一日刑法修正生效之後，自應依修正後刑法規定論處。
三、核被告所為，係犯槍砲彈藥刀械管制條例第八條第四項未經
    許可寄藏可發射子彈具有殺傷力之槍枝罪、及同條例第十二
    條第四項未經許可寄藏子彈罪。被告以一行為寄藏持有具殺
    傷力之子彈九顆，侵害同一法益，為單純一罪；又被告同時
    地寄藏可發射子彈具有殺傷力之槍枝、子彈，係以一行為同
    時觸犯上開二罪名，為異種想像競合犯，應依刑法第五十五
    條規定，從一重之未經許可寄藏可發射子彈具有殺傷力之土
    造滾輪霰彈長槍罪處斷。而寄藏之性質當然包含有持有之行
    為，低度之持有行為為高度之寄藏行為所吸收，不另再就持
    有予以論科（最高法院七十四年度第三四○○號判例參照）
    ，本案檢察官於起訴事實業已敘及被告「寄藏」土造手槍、
    制式子彈，雖於所犯法條論以「持有」改造手槍、子彈罪名
    ，惟「持有」及「寄藏」改造手槍、子彈均係各規定於前揭
    條文同一條項，並經公訴人更正起訴被告罪名為「寄藏」土
    造手槍、子彈罪（原審卷第48頁），惟尚無變更起訴法條之
    問題，附此敘明。又被告前因違反肅清煙毒條例案件，經法
    院判處有期徒刑三年三月確定，於九十一年一月十日縮刑期
    滿執行完畢，有臺灣嘉義地方法院檢察署刑案資料查註紀錄
    表及臺灣高等法院被告前案紀錄表各一份附卷可按，其於有
    期徒刑執行完畢五年以內，故意再犯本案為有期徒刑以上之
    罪，為累犯，應依刑法第四十七條第一項規定，加重其刑。
四、按刑法第五十九條之得酌量減輕其刑者，必須犯罪另有特殊
    之原因與環境等情，而在客觀上足以引起一般同情，認為即
    予宣告法定最低度刑期猶嫌過重者，始有其適用；至於犯罪
    之動機、犯罪之手段或犯罪後之態度等情狀，僅可為法定刑
    內從輕科刑之標準，不得據為酌量減輕之理由（最高法院九
    十一年度台上字第七三三號判決參照）；被告請求依刑法第
    五十九條減輕其刑，惟查：被告有違反肅清煙毒條例不良前
    科素行，受寄藏具殺傷力之槍枝及子彈，並攜往公共及公眾
    得出入場所，對社會治安危害甚鉅，在客觀上顯難引起一般
    同情，上開所請，要無足無採。
五、原審因予適用槍砲彈藥刀械管制條例第八條第四項、第十二
    條第四項，刑法第十一條前段、第五十五條、第四十七條第
    一項、第四十二條第三項、第三十八條第一項第一款，並審
    酌被告素行非佳，高中二年級肄業之智識程度；持有槍彈之
    數量雖非龐大，惟土造滾輪霰彈長槍、彈對社會治安所生危
    險及被害人法益所生損害非輕，及犯罪坦承犯行，態度尚佳
    等一切情狀，量處有期徒刑三年四月，併科罰金八萬元，併
    就罰金部分諭知易服勞役之折算標準，扣案土造滾輪霰彈長
    槍一支（槍枝管制編號0000000000）、制式霰彈九顆，為非
    經主管機關許可不得持有之物，均屬違禁物，除其中制式霰
    彈一顆經鑑定試射用罄，僅餘彈殼（有本院扣押物品清單可
    佐），其子彈效用業已喪失，顯非違禁物外，其餘槍、彈（
    八顆）均屬違禁物，均應依刑法第三十八條第一項第一款宣
    告沒收。本院核其認事用法俱無不合，量刑亦稱妥適，被告
    上訴意旨，仍執陳詞，請求依刑法第十九條減輕其刑，並無
    可取，檢察官上訴，請指摘原判決量刑過輕，亦無理由，應
    予駁回。
據上論結，應依刑事訴訟法第368條，判決如主文。
本案經檢察官趙中岳到庭執行職務。
中　　華　　民　　國　　96　　年　　4 　　月　　3 　　日
                  刑事第五庭    審判長法　官  楊明章
                                      法　官  顏基典
                                      法　官  楊子莊
以上正本證明與原本無異。
如不服本判決，應於收受本判決後十日內向本院提出上訴書狀。
其未敘述上訴理由者並得於提起上訴後十日內向本院補提理由書
狀（均須按他造當事人之人數附繕本）「切勿逕送上級法院」。
　　　　　　　　　　　　　　　　　　　書記官  王全龍
中　　華　　民　　國　　96　　年　　4 　　月　　4 　　日
附錄：本判決論罪科法條：
現行槍砲彈藥刀械管制條例第8條
未經許可，製造、販賣或運輸鋼筆槍、瓦斯槍、麻醉槍、獵槍、
空氣槍或第4條第1項第1款所定其他可發射金屬或子彈具有殺傷
力之各式槍砲者，處無期徒刑或5年以上有期徒刑，併科新臺幣1
千萬元以下罰金。
未經許可，轉讓、出租或出借前項所列槍枝者，處5年以上有期
徒刑，併科新臺幣1千萬元以下罰金。
意圖供自己或他人犯罪之用，而犯前2項之罪者，處無期徒刑或7
年以上有期徒刑，併科新臺幣1千萬元以下罰金。
未經許可，持有、寄藏或意圖販賣而陳列第1項所列槍枝者，處3
年以上10年以下有期徒刑，併科新臺幣700萬元以下罰金。
第 1 項至第 3 項之未遂犯罰之。
現行槍砲彈藥刀械管制條例第12條
未經許可，製造、販賣或運輸子彈者，處1年以上7年以下有期徒
刑，併科新台幣500萬元以下罰金。
未經許可，轉讓、出租或出借子彈者，處6月以上5年以下有期徒
刑，併科新台幣300萬元以下罰金。
意圖供自己或他人犯罪之用，而犯前二項之罪者，處3年以上10
年以下有期徒刑，併科新台幣700萬元以下罰金。
未經許可，持有、寄藏或意圖販賣而陳列子彈者，處5年以下有
期徒刑，併科新台幣300萬元以下罰金。
第 1 項至第 3 項之未遂犯罰之。
